臺灣桃園地方法院刑事判決　　　　　　　93年度訴字第1798號
　　公　訴　人　台灣桃園地方法院檢察署檢察官
　　被　　　告　甲○○　男　3.
上列被告因違反毒品危害防制條例案件，經檢察官提起公訴（93
年度毒偵字第2901號、第2911號），被告於準備程序進行中所為
有罪之陳述，經本院合議庭裁定由受命法官獨任進行簡式審判程
序，判決如下：
    主  文
甲○○施用第一級毒品，處有期徒刑柒月。又連續施用第二級毒
品，處有期徒刑捌月，扣案第二級毒品安非他命（毛重3. 4公克
及3.7 公克）沒收銷燬之，吸食安非他命之玻璃管壹支沒收。應
執行有期徒刑壹年壹月，扣案第二級毒品安非他命（毛重3.4 公
克及3.7 公克）沒收銷燬之，吸食安非他命用之玻璃管壹支沒收
。
    事  實
一、甲○○曾於民國（下同）86年間，因違反麻醉藥品管理條例
    案件，經臺灣板橋地方法院判處有期徒刑5 月，如易科罰金
    ，以300 元折算1 日確定，於86年10月29日易科罰金執行完
    畢（逾5 年）。又於90年間因施用毒品案件，經裁定送觀察
    、勒戒後，認無繼續施用毒品之傾向，經台灣桃園地方法院
    檢察署檢察官於90年9 月27日以90年度毒偵緝字第467 號（
    起書誤載為同年度毒偵字第467 號）為不起訴處分確定後，
    復於91年間因施用毒品案件，經觀察、勒戒後認有繼續施用
    毒品傾向，經本院92年度毒聲字第764 號裁定令入戒治處所
    施以強制戒治，並由臺灣桃園地方法院檢察署檢察官以91
    年度毒偵字第531 號提起公訴，經本院於92年7 月31日以92
    年度易字第774 號判處有期徒刑7 月確定在案。
二、甲○○於前開強制戒治期間，因成效評定為合格，經本院以
    92年度毒聲字第2434號裁定停止戒治付保護管束，於92年9
    月8 日釋放出所。詎仍未戒除毒癮，於前開判處罪刑確定且
    經強制戒治釋放後五年內，復分別基於施用第一級毒品海洛
    因及施用第二級毒品安非他命之概括犯意，於下列時、地用
    之方式施用第一級毒品海洛因、第二級毒品安非他命：
（一）甲○○自93年6 月間某日起至同年7 月8 日止，同年7 月
      10日起至13日凌晨1 時止，分別在桃園縣龜山鄉憲光二村
      25號住處、臺中市市○路60號名喬賓館等地，連續以將安
      他命放入吸食器內燒烤後吸該產生之煙霧之方式施用第2
      級毒品安非他命多次。嗣於93年7 月8 日下午4 時許在桃
      園縣蘆竹鄉○○路與南坎路口為警查獲，扣得第2 級毒品
      安非他命毛重3.4 公克，另於93年7 月13日凌晨1 時30
      分許在臺中市○○路25號前為警察獲，扣得安非他命2 小
      包（毛重3.7 公克）、吸食器玻璃球管1 支。
（二）於93年7 月8 日為警查獲採尿前回溯26小時內某時，在不
      詳地點以將海洛因攙於香菸內抽用之方式施用第一級毒品
      海洛因1 次，於93年7 月8 日下午4 時許在桃園縣蘆竹鄉
      ○○路與南坎路口為警查獲。
二、案經桃園縣政府警察局大溪分局報告臺灣桃園地方法院檢察
    署檢察官偵查起訴。
    理  由
一、右開犯罪事實，業據被告坦承不諱，且被告於93年7 月8 日
    為警查獲時採集之尿液經送驗結果，呈嗎啡、安非他命、甲
    基安非他命陽性反應，93年7 月13日為警查獲時採集之尿液
    經送驗結果，呈安非他命、甲基安非他命陽性反應，有昭信
    科技顧問股份有限公司濫用藥物陽性檢體檢驗報告2 紙附卷
    可稽（93年度偵字第2901號卷第46頁、93年度毒偵字第2911
    號卷第77頁）。並有93年7 月8 日扣得之安非他命3.4 公克
    及93年7 月13日扣得之安非他命2 小包（毛重3.7 公克）及
    玻璃管1 支可證。被告自白施用第1 級、第2 級毒品犯罪情
    節與事實相實。
二、被告有如事實欄所述施用毒品經強制戒治前科等情，有臺灣
    高等法院被告全國前案紀錄表在卷可憑。被告於5 年內再犯
    施用第1 級、第2 級毒品之犯行洵堪認定，應依法論科。
三、論罪科刑：
（一）按海洛因及安非他命分屬毒品危害防制條例第2 條第1 項
      、第2 項規定之第1 級毒品、第2 級毒品。核被告所為，
      係犯毒品危害防制條例第10條第1 項之施用第1 級毒品罪
      、同條第2 項之施用第2 級毒品罪。被告持有第二級毒品
      係為供施用，其施用前後持有毒品之低度行為，應為其施
      用之高度行為所吸收，不另論罪。
（二）被告先後多次施用第2 級毒品之犯行，時間緊接，方法相
      同，觸犯構成要件相同之罪名，顯係基於概括犯意為之，
      為連續犯，應依刑法第56條之規定論以1 罪，並依法加重
      其刑。公訴意旨雖未敘及被告於93年7 月12日至13日為警
      查獲期間施用安非他命部分之犯行，惟該部分之事實與上
      開論罪科刑部分，有連續犯之裁判上一罪關係，為起訴效
      力所及，本院應一併審究。被告所犯施用第1 級毒品罪、
      連續施用第2 級毒品罪，犯意各別，罪名不同，應分論併
      罰。
（三）爰審酌被告施用毒品之動機、目的、手段，犯行所生之危
      害，已曾因相同犯行經強制戒治之處遇後猶未能使其知所
      省惕，根絕施用毒品惡習，足徵其沾染甚深，惟犯後坦承
      犯行態度良好等一切情狀，量處如主文所示之刑，以示儆
      懲。
（四）扣案之第2 級毒品安非他命毛重3.4 公克、3.7 公克，應
      依毒品危害防制條例第18條第1 項前段規定沒收銷燬之。
      吸食安非他命之玻璃管1 支，為被告所有供施用第二級毒
      品之用，業據被告供承在卷，應依刑法第38條第1 項第2
      款規定宣告沒收之。另於93年7 月13日扣案之注射針筒二
      支，被告否認為其所有，且不能證明係被告供犯罪所用之
      物，爰不予宣告沒收。
四、公訴意旨另認被告於93年7 月13日為警查獲採尿前回溯26小
    內某時，在不詳地點施用第一級毒品海洛因，涉有施用第一
    級毒品犯嫌。然前開事實為被告所否認，且93年7 月13日為
    警查獲時所採集尿液經檢驗結果，呈安非他命、甲基安非他
    命陽性反應，可待因及嗎啡部分均為陰性反應，有前開昭信
    科技顧問股份有限公司濫用藥物陽性檢體檢驗報告在卷可參
    ，此外復查無其他證據證明被告確有公訴人所指此部分犯行
    ，惟公訴意旨認此部分與前揭施用第一級毒品海洛因論罪科
    刑部分，係基於概括犯意為之，有裁判上一罪關係，爰不另
    為無罪之諭知。
五、據上論斷，應依刑事訴訟法第273 條之1 、第299 條第1 項
    前段，毒品危害防制條例第10條第1 項、第2 項、第18條第
    1 項前段，刑法第11條前段、第56條、第38條第1 項第2 款
    ，第51條第5 款，判決如主文。
本案經檢察官張尹敏到庭執行職務。
中　　華　　民　　國　  94  　年　  1 　月　   20 　　日
                        臺灣桃園地方法院刑事第六庭
                                法  官  蔡寶樺
上正本證明與原本無異。
如不服本判決，應於判決送達後10日內向本院提出上訴狀 (應附
繕本)，上訴於臺灣高等法院。
                                書記官  王泰元
中　　華　　民　　國　  94　　年　　1　　月　   20　　日
附錄本案論罪科刑法條全文
毒品危害防制條例第十條
施用第一級毒品者，處六月以上五年以下有期徒刑。
施用第二級毒品者，處三年以下有期徒刑。
